# 收购净资产为负的联营公司股份如何进行会计处理

提问人：361100 时间：2015-08-19 11:05:03
A公司 2015 年 6 月 30 日持有B公司股份45%，B公司 2015 年 6 月 30 日的净资产为-200万元。B公司于 2008 年 1 月 1 日成立其中A公司出资45 万元，占股份45%，C公司出资 45 万，占股份45%，自然人D和E各出资 5 万元，占股份5%； 2008 年 6 月 30 日由于经营需要B公司的股东A和C各出资 20 万元计入B公司资本公积；由于B公司为供水公司，且管道老化严重，漏水量大，长期亏损；经安排现在由A公司以 1 元收购其余股东的股份，将B公司作为全资子公司，后续投入资金进行管道改造。 请问A公司如何做账？合并报表如何调整？目前A公司由于采用权益法，其长期投资-B公司余额为0.

回答人：chenyiwei
1 、A公司个别报表层面：直接按收购股权的价款确认为新增的长期股权投资成本； 2 、A公司合并报表层面，按分步交易实现的非同一控制下合并处理，具体处理原则参考 2014 年修订后的合并报表准则第四十八条。